【裁判字號】    88,易,2766
【裁判日期】    890313
【裁判案由】    詐欺
【裁判全文】
臺灣桃園地方法院刑事判決                        八十八年度易字第二七六六號
    公  訴  人  臺灣桃園地方法院檢察署檢察官
    被      告  乙○○
右列被告因詐欺案件，經檢察官提起公訴（八十八年度偵字第五二九０號），本院判
決如左：
    主  文
乙○○意圖為自己不法之所有，以詐術使人將本人之物交付，處有期徒刑參月，緩刑
貳年。
    事  實
一、 乙○○於民國八十一年三月間，因甲○○欲整修房屋無法向銀行借款，乃介紹
     甲○○以提供所有座落桃園縣龍潭鄉○○○段一六三之二六號土地及地上門牌
     龍潭鄉○○路三六０巷四號房屋為擔保，向第三人梁垠壘辦理設定抵押借款新
     台幣（下同）六十萬元，分二次拿取借款，甲○○於八十一年五月二十二日，
     取得第一次借款三十萬元，並與梁垠壘約定於一個星期後再拿取第二次借款三
     十萬元。詎乙○○竟意圖為自己不法之所有，於第一次交款日一個星期後之某
     日，以向梁垠壘偽稱幫甲○○取款之詐術，致使梁垠壘誤信為真，在中豐路二
     ０五巷二弄二０衖八號彭家，將第二次借款三十萬元交付予彭碧珠，彭碧珠得
     款後挪作他用，並未轉給甲○○。嗣於八十一年六月初，甲○○電話梁垠壘詢
     問何時交付第二次借款三十萬元後，始知上情，甲○○隨即向乙○○請求交付
     款項，屢經催討，迄未返還。
二、案經甲○○訴請臺灣桃園地方法院檢察署檢察官偵查起訴。
    理  由
一、訊據被告彭碧珠固坦承向被害人梁垠壘取款之事實，惟矢口否認有詐欺之犯行，
    於偵查中辯稱：向梁垠壘拿取之第二次借款三十萬元，係事先經甲○○同意的，
    因告訴人甲○○用不著，所以才先借伊周轉使用云云；於本院審理中改辯稱：向
    梁垠壘拿取之第二次借款三十萬元，係事先經甲○○同意的，因告訴人甲○○用
    不著，所以才先轉借予第三人丙○○云云。經查，右揭事實業經告訴人甲○○指
    訴綦詳，核與證人梁垠壘證述之情節相符，參以告訴人甲○○若無須用錢，則何
    以要向梁垠壘借款？又第三人丙○○向被告借款三十萬元之時間係八十一年九月
    十九日，與被告向第三人梁垠壘拿取第二次借款三十萬元之時間相隔三個多月，
    此有被告提出之債權憑證附卷可稽。被告明知未經甲○○同意，而以幫告訴人取
    款為由，請求梁垠壘交付借款；於取得梁垠壘交付之借款後，並未交付予甲○○
    ，其詐欺犯意明顯。是被告所辯顯係事後卸責之詞，委不足採。是以本件罪證明
    確，被告犯行洵堪認定。
二、核被告彭碧珠所為，係犯刑法第三百三十九條第一項詐欺取財罪。爰審酌被告之
    素行、犯罪之動機、目的、手段、對被害人所生之危害程度，及犯罪後已與被害
    人達成民事和解賠償損害等一切情狀，量處如主文所示之刑。又被告前未曾受有
    期徒刑以上刑之宣告，此有本院刑案被告全國前案紀錄表一紙在卷可稽，雖本案
    係非告訴乃論之罪不得撤回，但告訴人已表明撤回告訴之意，其僅因一時失慮，
    致罹刑典，其經此教訓，當知所警惕，信無再犯之虞，本院認其刑以暫不執行為
    適當，爰併予宣告緩刑二年，以啟自新。
三、又公訴人以被告彭碧珠於八十一年五月二十二日亦觸犯詐欺犯行，經查八十一年
    五月二十二日向告訴人取得之三十萬元，係告訴人借予之款項，此有告訴人提出
    被告立具之借據上記載「慈睦向釋性良師父借三十萬元整，付一月利息六千元。
    慈睦81.5.22」等語可證。惟因公訴人以之與前開論處罪刑部分有實質上之一罪
    關係，爰不另為無罪之判決，附此敘明。
據上論斷，應依刑事訴訟法第二百九十九條第一項前段，刑法第三百三十九條第一項
、第七十四條第一款，罰金罰鍰提高標準條例第一條前段，判決如主文。
本案經檢察官李叔芬到庭執行職務。
中      華      民      國    八十九    年      三      月     十三     日
                                    臺灣桃園地方法院刑事第二庭
                                          法  官  曾 正 耀
右正本證明與原本無異。
如不服本判決，應於判決送達後十日內向本院提出上訴狀。（須附繕本）
「切勿逕送上級法院」
                                          書記官  蘇    萱
中    華    民    國      八十九    年        三      月      十  四    日
論罪科刑法條：
刑法第三百三十九條第一項：
意圖為自己或第三人不法之所有，以詐術使人將本人或第三人之物交付者，處五年以
下有期徒刑、拘役或科或併科一千元以下罰金。
附錄本案論罪科刑之主要法條：
刑法第三百卅九條第一項：意圖為自己或第三人不法之所有，以詐術使人將本人或
                        第三人之物交付者，處五年以下有期徒刑、拘役或科或
                        併科一千元以下罰金。


司法院資訊處製作；財團法人民間司法改革基金會備份。
